【裁判字號】    89,訴,2437
【裁判日期】    891221
【裁判案由】    毒品危害防制條例
【裁判全文】
臺灣高雄地方法院刑事判決                        八十九年度訴字第二四三七號
    公  訴  人  臺灣高雄地方法院檢察署檢察官
    被      告  甲○○
右列被告因違反毒品危害防制條例案件，經檢察官提起公訴（八十九年度毒偵字第五
九三一號、八十九年度毒偵緝第四三四號），本院判決如左：
    主  文
甲○○連續施用第一級毒品，累犯，處有期徒刑捌月。
海洛因壹包（淨重零點壹公克，包裝重零點貳壹公克）沒收銷毀。
    事  實
一、甲○○於民國八十七年間，因違反肅清煙毒條例案件，經台灣高雄地方法院（以
    下簡稱本院）判處有期徒刑六月，於八十八年二月二十七日執行完畢。
二、被告甲○○前因施用毒品案件，經依本院八十七年度毒聲字第一九六五號裁定送
    觀察、勒戒後，認無繼續施用毒品之傾向，業經臺灣高雄地方法院檢察署（以下
    簡稱高雄地檢署）檢察官於民國八十七年八月三十一日，以八十七年度偵字第一
    九五七四號為不起訴處分確定。甲○○復基於施用第一級毒品海洛因之概括犯意
    ，連續自八十九年一月間某日起至同年五月三日下午三時止，在其位於高雄市○
    ○區○○路四七八巷二一號之住處，將海洛因粉末摻於香菸內點火後吸食其氣體
    而施用海洛因多次，嗣為警於同年五月五日下午三時許，在高雄市○○區○○路
    四五八號前臨檢查獲，並當場扣得海洛因一包（淨重零點一公克，包裝重零點二
    一公克）。經高雄地檢署檢察官聲請後，由本院以八十九度毒聲字第四二一七號
    裁定將甲○○送觀察、勒戒後，認有繼續施用毒品之傾向，再依本院以八十九年
    度毒聲字第七三四八號裁定令入戒治處所施以強制戒治迄今。
三、案經高雄市政府警察局移送臺灣高雄地方法院檢察署檢察官偵查起訴。
    理  由
一、訊據被告甲○○對右揭事實均坦承不諱，核與製作被告警訊筆錄之警員即證人陳
    志彥證述之情節相符（參照本院八十九年十二月七日審判筆錄），而其為警查獲
    時經採尿送驗，結果就嗎啡呈陽性反應，有高雄市立凱旋醫院煙毒尿液檢驗成績
    書一紙在卷可稽（附於八十九年度毒偵第三三四二號偵查卷內），又有海洛因一
    包（淨重零點一公克，包裝重零點二一公克）扣案可稽，而前開扣案物品確屬海
    洛因無誤，亦有法務部調查局鑑定通知書一紙可供佐證（同附於前開偵查卷內）
    。再查，被告前因毒品案件經觀察、勒戒後認無繼續施用毒品之傾向，由檢察官
    為不起訴處分，復因本次施用毒品犯行，經裁定送觀察勒戒後，認有繼續施用傾
    向，而再經本院裁定送強制戒治等情，有高雄地檢署檢察官八十七年度偵字第一
    九五七四號為不起訴處分書一紙，及台灣高雄地方法院檢察署刑案資料查註紀錄
    表、本院被告院內索引卡紀錄表及台灣高等法院被告全國前案紀錄表各一紙在卷
    可憑，並業據被告供認無誤，是以被告之任意性自白均核與事實相符，本件事證
    明確，被告之右揭犯行堪以認定。
二、核被告所為，係犯毒品危害防制條例第十條第一項之施用第一級毒品罪。其施用
    第一級毒品前之持有毒品行為，本應論以持有毒品罪，惟其持有毒品之行為為其
    後施用毒品之行為所吸收，故不另論罪。其多次施用第一級毒品之犯行，時間緊
    接、方法相同，而觸犯構成要件相同之罪，顯係基於概括犯意反覆為之，為連續
    犯，應論以一罪，並依法加重其刑。查被告前於八十七年間，曾因違反肅清煙毒
    條例案件，經本院判處有期徒刑六月，於八十八年二月二十七日執行完畢，有台
    灣高雄地方法院檢察署刑案資料查註紀錄表、本院被告院內索引卡紀錄表及台灣
    高等法院被告全國前案紀錄表各一紙在卷可憑，其於有期徒刑執行完畢後五年內
    再犯本件有期徒刑以上之罪，為累犯，應依刑法第四十七條規定，遞加重其刑。
    爰審酌被告前於八十七年間即因施用毒品案件，業經觀察勒戒後，由檢察官為不
    起訴處分確定等情，已如前述，惟竟未生警惕、悔改之心，猶為本件犯行，顯見
    被告意志不堅，行為固不足取，惟於犯罪後坦承犯行，所為係自我戕害行為，未
    損及他人等一切情狀，酌量處如主文所示之刑。扣案之物確為海洛因（淨重零點
    一公克，包裝重零點二一公克）等情，有法務部調查局鑑定通知書一紙為憑，屬
    毒品，應依毒品危害防制條例第十八條第一項前段規定，予以宣告沒收銷毀。
三、另查，於檢察官起訴之八十九年度毒偵字第五九三一號偵查卷內，警方之移送意
    旨雖已敘明被告於八十九年八月二十七日為警查獲時，涉施用第二級毒品安非他
    命之犯行，並有高雄市政府衛生局煙毒尿液檢驗成績書一紙附於該卷內可稽，此
    外，被告於本案為警查獲時（即八十九年五月五日），經採尿送驗後，就安非他
    命亦係呈陽性反應，亦有高雄市立凱旋醫院煙毒尿液檢驗成績書一紙在卷可稽（
    附於八十九年度毒偵第三三四二號偵查卷內）。惟按，公訴人之起訴範圍係以起
    訴書犯罪事實欄所記載之內容為據，而遍查本案起訴書之內容，僅敘及被告施用
    第一級毒品之犯行，又被告施用第一級毒品與第二級毒品之犯行間，並無何裁判
    上一罪之關係，綜上所述，本院自無從就被告施用安非他命之犯行併予審理，此
    部分應由檢察官另為適法處理，附此敘明。
據上論斷，應依刑事訴訟法第二百九十九條第一項前段，毒品危害防制條例第十條第
一項，第十八條第一項前段，刑法第十一條，第五十六條，第四十七條，判決如主文
。
本案經檢察官陳登燦到庭執行職務。
中      華      民      國    八十九    年    十二    月      二十一    日
                                  臺灣高雄地方法院刑事第六庭
                                          法  官  周  玉  群
右正本證明與原本無異。
如不服本判決，應於判決送達後十日內，向本院提出上訴狀。
                                          書記官  黃  英  彥
中      華      民      國    八十九    年    十二    月      二十一    日
附錄本案論罪科刑法條：
毒品危害防制條例第十條第一項：
施用第一級毒品者，處六月以上五年以下有期徒刑。


司法院資訊處製作；財團法人民間司法改革基金會備份。
